【裁判字號】    98,抗,165
【裁判日期】    980430
【裁判案由】    違反毒品危害防制條例
【裁判全文】
臺灣高等法院高雄分院刑事裁定           98年度抗字第165號
抗  告  人
即  被  告  甲○○
                    （現於臺灣高雄監獄）
上列抗告人因違反毒品危害防制條例案件，不服臺灣高雄地方法
院中華民國98年4 月8 日裁定（98年度審訴字第654 號），提起
抗告，本院裁定如下：
    主  文
抗告駁回。
    理  由
一、按協商程式所為之科刑判決，除有刑事訴訟法第455 條之4
    第1 項第1 款「於法院協商訊問程式終結前，被告撤銷協商
    合意或檢察官撤回協商聲請者」；第2 款「被告協商之意思
    非出於自由意志者」；第4 款「被告所犯之罪非第455 條之
    2 第1 項所定得以協商判決者」；第6 款「被告有其他較重
    之裁判上一罪之犯罪事實者」；第7 款「法院認應諭知免刑
    或免訴、不受理者情形之一」；及違反同條第2 項「法院應
    於協商合意範圍內為判決；法院為協商判決所科之刑，以宣
    告緩刑或2 年以下有期徒刑、拘役或罰金為限」之規定者外
    ，不得上訴，刑事訴訟法第455 條之10定有明文。又原審法
    院認為上訴為法律上不應准許者，應以裁定駁回之，同法第
    362 條前段亦有明文。
二、本件原裁定以：被告甲○○因施用毒品案件，於法院行準備
    程序中為有罪之陳述，經原審法院裁定適用簡式審判程序審
    理後，依檢察官聲請改依協商程序判決，法院依檢察官、被
    告之協商合意內容，判決諭知被告施用第一級毒品，累犯，
    處有期徒刑8 月，扣案之海洛因1 包（驗前淨重為0.122 公
    克，驗餘淨重為0.113 公克，含包裝袋1 只）沒收銷燬，有
    筆錄及判決在卷可憑。嗣被告甲○○雖以警方違法盤查栽贓
    、判決過重為由，提起上訴，惟因該事由並不符合刑事訴訟
    法第455 條之4 第1 項第1 款、第2 款、第4 款、第6 款、
    第7 款或同條第2 項所定得提起上訴之情形；且被告甲○○
    亦未具體指明判決有何違反上開規定之情事，因認被告甲○
    ○之上訴核與上開法律規定不合，為法律上所不應准許，而
    依刑事訴訟法第362 條前段裁定被告甲○○之上訴，經核與
    法並無不合。
三、抗告意旨雖以：當初協商非出於自由意志，因對於協商意旨
    不了解，才會在不知情之下和檢察官協商等語，指摘原裁定
    不當。惟抗告人對於原審協商判決不服聲明上訴之理由係以
    「警方違法盤查栽贓、判決過重」為由（見原審卷第46頁）
    ，嗣經原審以上訴不合法律上程式而裁定駁回其上訴後，提
    起本件抗告則以非出於自由意志云云，所執之理由先後不一
    ，是否可信已非無可疑，何況依原審準備程序筆錄所載，抗
    告人於行準備程序時供稱：「（對檢察官起訴之犯罪事實是
    否認罪？）我認罪」、「（請陳述關於本件的答辯要旨）我
    承認有檢察官所起訴的犯罪事實，請求先與檢察官進行協商
    」等語。檢察官亦起稱：爰依被告前開請求，聲請先行與被
    告於審判外進行協商」、「（是否自行選任辯護人，或由本
    院指定辯護人協助你參與協商程序？）請法院指定辯護人」
    等語，嗣原審法院諭知同意檢察官前開協商聲請，並指定公
    設辯護人協助被告進行協商後，經原審訊以：「（是否已達
    成協商合意？）檢察官稱：是，被告已與檢察官達成協商的
    合意，並提出書面聲請協商判決」；被告亦稱：「是」各等
    語，嗣原審法院復當庭對抗告人告知：(一)如適用協商程序判
    決，被告喪失受法院依通常程序公開審判之權利、保持緘默
    之權利、與證人對質或詰問證人之權利。(二)協商判決除有刑
    事訴訟法第455 條之4 第1 項第1 款於本訊問程序終結前，
    被告撤銷協商合意或檢察官撤回協商聲請者；第2 款被告協
    商之意思非出於自由意志者；第4 款被告所犯之罪非第455
    條之2 第1 項所定得以協商判決者；第6 款被告有其他較重
    之裁判上一罪之犯罪事實者；第7 款法院認應諭知免刑或免
    訴、不受理者情形之一，及違反同條第2 項法院「應於協商
    合意範圍內為判決；法院為協商判決所科之刑，以宣告緩刑
    或2 年以下有期徒刑、拘役或罰金為限」之規定者外，不得
    上訴等語，抗告人亦陳稱：我瞭解上開規定，也知道會因而
    喪失上訴權，請法院依我與檢察官達成之合意而為判決等語
    ，有筆錄在卷可憑，抗告人辯稱：協商非出於其自由意志云
    云，純屬事後反悔之詞，不足採信，所為抗告，並無理由，
    應予駁回。
四、據上論結，應依刑事訴訟法第412 條，裁定如主文。
中    華    民    國    98    年    4     月    30    日
              刑事第四庭    審判長法  官  蕭權閔
                                  法  官  陳吉雄
                                  法  官  李嘉興
以上正本證明與原本無異。
不得再抗告。
中    華    民    國    98    年    4     月    30    日
                                  書記官  郭榮芳


司法院資訊處製作；財團法人民間司法改革基金會備份。
